臺灣宜蘭地方法院刑事判決　　　　　　　　　　　　　九十三年度訴字第二二九號
　　公　訴　人　臺灣宜蘭地方法院檢察署檢察官
　　被　　　告　甲○○
右列被告因違反槍砲彈藥刀械管制條例案件，經檢察官提起公訴（九十三年度偵字第
一五八七號），被告就被訴事實為有罪之陳述，本院裁定進行簡式審判程序後判決如
左：
    主  文
甲○○未經許可，寄藏可發射子彈具有殺傷力之改造玩具手槍，處有期徒刑壹年貳月
，併科罰金新臺幣伍萬元，罰金如易服勞役以銀元參佰元即新臺幣玖佰元折算壹日。
扣案具有殺傷力之改造玩具手槍壹把（槍枝管制編號：0000000000號，含
彈匣壹個）及改造子彈玖顆（餘伍顆於鑑定試射中已擊發）均沒收之。
    事  實
一、甲○○明知未經許可，不得持有或寄藏具有殺傷力之槍砲及子彈，竟於民國八十
    八年十一月底某日（確實時間不詳），在其宜蘭縣冬山鄉○○路二八六巷一八號
    住處，受乙○○（已歿）之託代為保管以報紙包裹之香菸鐵盒內所裝載具有殺傷
  力之仿ＦＮ廠半自動手槍製造之金屬玩具手槍一把（槍枝管制編號：00000
    00000號，含彈匣一個）及供該改造玩具手槍所用具有殺傷力之改造子彈十
    四顆（其中五顆改造子彈於鑑定過程中業經試射擊發），隨即將之置放於前揭住
    處二樓後面儲物箱內，未經許可而寄藏該等手槍及子彈。嗣於九十三年四月二十
    一日下午六時許，在前揭住處為警搜索查獲，並扣得上開改造玩具手槍一把（含
    彈匣一個）、改造子彈十四顆（其中五顆改造子彈於鑑定過程中業經試射擊發）
    、非屬槍砲、彈藥主要組成零件之金屬彈殼三顆及包裹槍彈之香菸鐵盒一只，而
    循線偵悉上情。
二、案經宜蘭縣警察局報請臺灣宜蘭地方法院檢察署檢察官偵查起訴。
    理  由
一、右揭事實，業據被告甲○○於警訊、偵查及本院調查、審理中均供承不諱，並有
    宜蘭縣警察局搜索扣押筆錄、扣押物品清冊及搜索票各一紙附卷可參，且有改造
    玩具手槍一把、改造子彈十四顆、金屬彈殼三顆及包裹前揭槍彈之香菸鐵盒一只
    扣案可佐。而查，扣案之改造玩具手槍一把（槍枝管制編號：00000000
    00號，含彈匣一個），係由仿ＦＮ廠半自動手槍製造之金屬玩具手槍，換裝土
    造金屬槍管改造而成之改造手槍，機械性能良好，可擊發適用之子彈，具有殺傷
    力；另改造子彈十四顆，其中十一顆係土造子彈（具直徑八ｍｍ金屬彈頭），採
    樣四顆試射，均可擊發，認具殺傷力，餘三顆，認均係玩具金屬彈殼加裝直徑約
    七點九ｍｍ金屬彈頭組合而成之改造子彈，經採一顆試射，可擊發，認具殺傷力
    ，此有內政部警政署刑事警察局九十三年五月七日刑鑑字第０九三００九０八五
    七號槍彈鑑定書一件存卷足參。又乙○○以八十九年七月二十五日死亡，有法務
    部戶役政連結作業系統資料一件附卷足參，堪信被告於本院調查、審理中所為之
    自白，應與事實相符。是本件事證明確，被告犯行洵堪認定，應依法論科。
二、查扣案之改造玩具手槍及改造子彈均係具有殺傷力之槍砲及子彈，分屬槍砲彈藥
    刀械管制條例第四條第一項第一、二款所稱之可發射子彈具有殺傷力之槍砲及子
    彈，依同條例第五條規定，非經中央主管機關許可不得持有、寄藏，被告甲○○
    未經許可寄藏該等槍砲及子彈，核其所為，係犯槍砲彈藥刀械管制條例第十條第
    四項之未經許可寄藏可發射子彈具有殺傷力之改造玩具手槍罪及同條例第十二條
    第四項之未經許可寄藏子彈罪。被告係以一行為觸犯上開二罪名，為想像上競合
    犯，應依刑法第五十五條前段規定，從一重之未經許可寄藏可發射子彈具有殺傷
    力之改造玩具手槍罪處斷。至其持有上開改造玩具手槍及子彈之低度行為，應為
    寄藏之高度行為所吸收，不另論罪。爰審酌被告甲○○任意受託保管具有殺傷力
    之槍彈，對社會治安構成潛在威脅，再參酌其素行狀況、犯罪動機、目的、手段
    及犯罪後態度等一切情狀，量處如主文所示之刑，並就併科罰金刑部分諭知易服
    勞役之折算標準，以示懲戒。
三、扣案仿ＦＮ廠半自動手槍製造之金屬玩具手槍一把（槍枝管制編號：00000
    00000號，含彈匣一個）係屬違禁物，而供該改造玩具手槍所用具有殺傷力
    之改造子彈十四顆雖經鑑定後均認有殺傷力，有上開內政部刑事警察局鑑驗通知
    書一紙存卷足憑，然其中五顆改造子彈於鑑定過程中業經試射擊發而不具殺傷力
    ，自難認屬違禁物。從而，本件就扣案可發射子彈具有殺傷力之改造玩具手槍一
    把（含彈匣一個）及尚未試射擊發之改造子彈九顆，爰依刑法第三十八條第一項
    第一款之規定併予宣告沒收。至扣案之金屬彈殼三顆，並非槍砲、彈藥主要組成
    零件，亦非被告甲○○所有之物，另扣案之香菸鐵盒一只，雖係包裝前揭槍彈而
    屬供犯罪所用之物，然被告甲○○於本院審理中陳稱：「鐵盒是乙○○交給我的
    時候，就把槍彈用鐵盒裝著」等語在卷（見本院九十三年六月二十四日審理筆錄
    ），顯見應非被告所有之物，爰均不併予宣告沒收，附此敘明。
據上論斷，應依刑事訴訟法第二百九十九條第一項前段、二百七十三條之一第一項，
槍砲彈藥刀械管制條例第十一條第四項、第十二條第四項，刑法第十一條前段、第五
十五條、第四十二條第二項、第三十八條第一項第一款，罰金罰鍰提高標準條例第二
條，現行法規所定貨幣單位折算新臺幣條例第二條，判決如主文。
本案經檢察官劉憲英到庭執行職務
中         華         民       國      九十三     年   七   月  八      日
                                      臺灣宜蘭地方法院刑事第四庭
                                          法  官  郭  顏  毓
右正本證明與原本無異。
如不服本判決，應於判決送達後十日內向本院提出上訴狀 (應附繕本)。
                                          書記官  莊  淑  茹
中         華         民       國      九十三     年   七   月  八      日
附錄本案論罪科刑法條全文：
槍砲彈藥刀械管制條例第十一條第四項：
未經許可，製造、販賣或運輸第四條第一款所稱其他可發射金屬或子彈具有殺傷力之
各式槍砲者，處五年以上有期徒刑，併科新臺幣一千萬元以下罰金。
未經許可，轉讓、出租或出借前項所列槍砲者，處三年以上十年以下有期徒刑，併科
新臺幣七百萬元以下罰金。
意圖供自己或他人犯罪之用，而犯前二項之罪者，處無期徒刑或七年以上有期徒刑，
併科新臺幣一千萬元以下罰金。
未經許可，持有、寄藏或意圖販賣而陳而列第一項所列槍砲者，處一年以上七年以下
有期徒刑，併科新臺幣七百萬元以下罰金。
第一項至第三項之未遂犯罪之。
槍砲彈藥刀械管制條例第十二條第四項：
未經許可，製造、販賣或運輸子彈者，處一年以上七年以下有期徒刑，併科新臺幣五
百萬元以下罰金。
未經許可，轉讓、出租或出借子彈者，處六月以上五年以下有期徒刑，併科新臺幣三
百萬元以下罰金。
意圖供自己或他人犯罪之用，而犯前二項之罪者，處三年以上十年以下有期徒刑，併
科新臺幣七百萬元以下罰金。
未經許可，持有、寄藏或意圖販賣而陳列子彈者，處五年以下有期徒刑，併科新臺幣
三百萬元以下罰金。
第一項至第三項之未遂犯罰之。
